---
title: "Stat_projekt_Klemens_Mendroch"
author: "Wojciech Klemens, Paweł Mendroch"
date: "6/14/2020"
output: html_document
---

```{r setup, include=FALSE}
knitr::opts_chunk$set(echo = TRUE)

library(readr)

lol_data <- read_csv("high_diamond_ranked_10min.csv")
lol_data = na.omit(lol_data)
lol_data = lol_data[-c(1,9,20,21,24,25,26,28,32,34,37,38,39,40)]
attach(lol_data)
```

## Dataset

Zbiór danych z których będziemy korzystać w naszym projekcie dane z gry League of Legends,
zawierające informacje na temat obu przeciwnych drużyn, ich statystyki podczas gry, takie
jak zdobyte złoto, doświadczenie, pokonani neutralni przeciwnicy, itd.. <br />
Dane w datasecie były zbieranie po odbyciu 10 minut gry. <br />
[Link do datasetu](https://www.kaggle.com/bobbyscience/league-of-legends-diamond-ranked-games-10-min)

## Analiza danych

W analizie poniższych danych będziemy się skupiać wyłącznie na drużynie niebieskiej,
gdyż gra ta nie faworyzuje żadnej ze stron i szanse na wygrane w teorii powinny wynosić 50%.

### Regresja

Początkowo skupiamy się na modelach regresji liniowej i wielomianowej, aby spróbować wyznaczyć
i przeanalizować potencjalne zależności między poszczególnymi kolumnami, ich istotność i rząd wielkości.

### Wygrane drużyny niebieskiej

Poniżej badamy zależność zwycięstwa drużyny niebieskiej od wszystkich pozostałych czynników:

```{r lm blueWins ~ all, echo=FALSE}
summary(lm(blueWins ~ ., data = lol_data))
```

Poniżej badamy zależność zwycięstwa drużyny niebieskiej od wyłącznie zabójstw oraz zniszczonych wież:

```{r lm blueWins ~ kills + towers, echo=FALSE}
summary(lm(blueWins ~ blueKills + blueTowersDestroyed, data = lol_data))
```



```{r wielomianowa dataset, echo=FALSE}
fit.poly <- lm(blueWins ~ poly(blueKills, 4), data = lol_data)
summary(fit.poly)
```

### Zabite smoki

Poniżej badamy zależność zabitych smoków oraz heraldów od współczynników takich jak wizja na mapie, czy
przewaga w zabójstwach i doświadczeniu oraz kontrola 'jungle', neutralnego terenu
obejmującego miejsce pojawiania się smoków i heraldów (neutralnych elitarnych przeciwników):

```{r lm smoki, echo=FALSE}
summary(lm(blueDragons ~ blueWardsPlaced + blueWardsDestroyed +
                 redWardsPlaced + redWardsDestroyed + blueKills +
                 blueExperienceDiff + blueTotalJungleMinionsKilled +
                 blueTowersDestroyed + blueTotalGold, data = lol_data))
```

### Zabite heraldy

```{r lm heraldy, echo=FALSE}
summary(lm(blueHeralds ~ blueWardsPlaced + blueWardsDestroyed +
                 redWardsPlaced + redWardsDestroyed + blueKills +
                 blueExperienceDiff + blueTotalJungleMinionsKilled +
                 blueTowersDestroyed + blueTotalGold, data = lol_data))
```

### Asysty

Badamy wpływ kontroli wizji na mapie oraz przewagi na pomoc przy zdobywaniu zabójstw

```{r lm asysty, echo=FALSE}
summary(lm(blueAssists ~ blueWardsPlaced + blueWardsDestroyed +
                 redTotalMinionsKilled + blueDragons +
                 blueHeralds + blueTowersDestroyed, data = lol_data))
```

### Zabójstwa

Badamy wpływ kontroli wizji oraz przewagi w doświadczeniu i złocie na zdobywanie zabójstw

```{r lm zabojstwa, echo=FALSE}
summary(lm(blueKills ~ blueWardsPlaced + blueWardsDestroyed +
                 blueGoldDiff + blueExperienceDiff + blueFirstBlood +
                 blueTowersDestroyed, data = lol_data))
```

### Złoto i doświadczenie

Badamy wpływ kontroli głównych celów - elitarnych potworów oraz wież oraz zabójstw
na złoto i doświadczenie

```{r lm zloto, echo=FALSE}
summary(lm(blueGoldDiff ~ blueTowersDestroyed + blueTotalMinionsKilled +
                 blueDragons + blueHeralds + blueKills + blueFirstBlood, data = lol_data))
```

```{r lm exp, echo=FALSE}
summary(lm(blueExperienceDiff ~ blueTowersDestroyed + blueTotalMinionsKilled +
                 blueDragons + blueHeralds + blueKills, data = lol_data))
```

### Metody logistyczne

Próbujemy wykorzystać bardziej zaawansowane metody logistyczne, aby wytworzyć model będący
w stanie przewidzieć wynik meczu na podstawie statystyk z pierwszych 10-ciu minut.
Na początku sprawdźmy prosty model oparty o regresję logistyczną.

```{r logistic dataset, echo=FALSE}
set.seed(1)
n <- nrow(lol_data)
train <- sample(1:n, n * 0.8)
test <- -train

fit.logistic <- glm(blueWins ~ blueKills + blueTowersDestroyed, family = binomial, data = lol_data, subset = test)
probs.logistic <- predict(fit.logistic, lol_data[test,], type = "response")
pred.logistic <- ifelse(probs.logistic > 0.5, 1, 0)
mean(pred.logistic != lol_data$blueWins[test])
```

Przejdźmy do modeli opartych o lasy losowe.
Na początku zobaczymy, jaką dokładność predykcji jesteśmy w stanie osiągnąć korzystając ze wszystkich predyktorów.

```{r rf full, echo=FALSE}
library(randomForest)
library(tree)

lol_data <- within(lol_data, blueWinsFactor <- factor(ifelse(blueWins <= 0.5, "0", "1")))

wins.bag <- randomForest(blueWinsFactor ~ . - blueWins, data = lol_data, subset=train, mtry=25, importance = TRUE)

wins.pred.bag <- predict(wins.bag, newdata = lol_data[test,])
mean(wins.pred.bag != lol_data$blueWinsFactor[test])

wins.rf <- randomForest(blueWinsFactor ~ . - blueWins, data = lol_data, subset=train, importance = TRUE)

wins.pred.rf <- predict(wins.rf, newdata = lol_data[test,])
mean(wins.pred.rf != lol_data$blueWinsFactor[test])

```

Następnie badamy jakość predykcji po odrzuceniu "oczywistych" wskaźnikóW przewagi jednej drużyny nad drugą.

```{r rf cut, echo=FALSE}

var.out.bool <- !names(lol_data) %in% c("blueWins", "blueGoldDiff", "blueExperienceDiff", "blueTotalGold", "blueTotalExperience", "blueAvgLevel", "redAvgLevel", "blueKills", "blueDeaths")


lol_data_cut <- lol_data[,var.out.bool, drop = FALSE]


wins.bag <- randomForest(blueWinsFactor ~ ., data = lol_data_cut, subset=train, mtry=17, importance = TRUE)

wins.pred.bag <- predict(wins.bag, newdata = lol_data_cut[test,])
mean(wins.pred.bag != lol_data_cut$blueWinsFactor[test])

wins.rf <- randomForest(blueWinsFactor ~ ., data = lol_data_cut, subset=train, importance = TRUE)

wins.pred.rf <- predict(wins.rf, newdata = lol_data_cut[test,])
mean(wins.pred.rf != lol_data_cut$blueWinsFactor[test])
```


