---
title: "SW_L2_PMendroch"
author: "Paweł Mendroch"
date: "5/5/2020"
output: html_document
---

```{r setup, include=FALSE}
knitr::opts_chunk$set(echo = TRUE)

library(MASS)
attach(Boston)
```

## Zadanie 1
```{r zad1}
lmFitSimpleZn <- lm(crim ~ zn)
summary(lmFitSimpleZn)$adj.r.squared
lmFitSimpleIndus <- lm(crim ~ indus)
summary(lmFitSimpleIndus)$adj.r.squared
lmFitSimpleChas <- lm(crim ~ chas)
summary(lmFitSimpleChas)$adj.r.squared
lmFitSimpleNox <- lm(crim ~ nox)
summary(lmFitSimpleNox)$adj.r.squared
lmFitSimpleRm <- lm(crim ~ rm)
summary(lmFitSimpleRm)$adj.r.squared
lmFitSimpleAge <- lm(crim ~ age)
summary(lmFitSimpleAge)$adj.r.squared
lmFitSimpleDis <- lm(crim ~ dis)
summary(lmFitSimpleDis)$adj.r.squared
lmFitSimpleRad <- lm(crim ~ rad)
summary(lmFitSimpleRad)$adj.r.squared
lmFitSimpleTax <- lm(crim ~ tax)
summary(lmFitSimpleTax)$adj.r.squared
lmFitSimplePtratio <- lm(crim ~ ptratio)
summary(lmFitSimplePtratio)$adj.r.squared
lmFitSimpleBlack <- lm(crim ~ black)
summary(lmFitSimpleBlack)$adj.r.squared
lmFitSimpleLstat <- lm(crim ~ lstat)
summary(lmFitSimpleLstat)$adj.r.squared
lmFitSimpleMedv <- lm(crim ~ medv)
summary(lmFitSimpleMedv)$adj.r.squared
```

Patrząc na powyższą analizę regresji, można zobaczyć, że predykatory wpływające najmocniej na **crim** to:

1. **rad** - adjusted R-squared = 0.3900489
2. **tax** - adjusted -squared = 0.338304
3. **lstat** - adjusted R-squared = 0.2060187

## Zadanie 2
```{r zad2}
lmFitMulti = lm(crim ~ ., data = Boston)
summary(lmFitMulti)
```

Zależność odpowiedzi jest istotna szczególnie od predyktorów **dis** oraz **rad** - ich wartości *PR(>|t|)*
mają significance typu ***. 

**Medv** jest również na poziomie **, co warto zanotować, pozostałe predktory dają mniej znaczące zależności.

## Zadanie 3
```{r zad3}
fitSimple = c(
  lmFitSimpleZn$coefficients[2], 
  lmFitSimpleIndus$coefficients[2], 
  lmFitSimpleChas$coefficients[2], 
  lmFitSimpleNox$coefficients[2],
  lmFitSimpleRm$coefficients[2],
  lmFitSimpleAge$coefficients[2],
  lmFitSimpleDis$coefficients[2],
  lmFitSimpleRad$coefficients[2],
  lmFitSimpleTax$coefficients[2],
  lmFitSimplePtratio$coefficients[2],
  lmFitSimpleBlack$coefficients[2],
  lmFitSimpleLstat$coefficients[2],
  lmFitSimpleMedv$coefficients[2]
)

fitMulti = lmFitMulti$coefficients[2:14]
plot(fitSimple, fitMulti)
```

## Zadanie 4
```{r zad4}
lmFit3 <- lm(crim ~ poly(zn, 3))
summary(lmFit3)
lmFit3 <- lm(crim ~ poly(indus, 3))
summary(lmFit3)
lmFit3 <- lm(crim ~ poly(nox, 3))
summary(lmFit3)
lmFit3 <- lm(crim ~ poly(rm, 3))
summary(lmFit3)
lmFit3 <- lm(crim ~ poly(age, 3))
summary(lmFit3)
lmFit3 <- lm(crim ~ poly(dis, 3))
summary(lmFit3)
lmFit3 <- lm(crim ~ poly(rad, 3))
summary(lmFit3)
lmFit3 <- lm(crim ~ poly(tax, 3))
summary(lmFit3)
lmFit3 <- lm(crim ~ poly(ptratio, 3))
summary(lmFit3)
lmFit3 <- lm(crim ~ poly(black, 3))
summary(lmFit3)
lmFit3 <- lm(crim ~ poly(lstat, 3))
summary(lmFit3)
lmFit3 <- lm(crim ~ poly(medv, 3))
summary(lmFit3)
```

Interesuje nas kolumna *Pr(>|t|)*, gdzie w przypadku utrzymania się trendu *** możemy jasno ujrzeć zależność
między danym predyktorem, a odpowiedzią. Oznaki istotnej nieliniowej zależności możemy ujrzeć dla predyktorów:

1. **nox**
2. **dis**
3. **medv**

A odrobinę słabiej dla:

1. **ptratio**
2. **age**
3. **indus**